# 请教陈版：关于职工奖福基金的冲回

提问人：jasonxwj 时间：2015-06-18 22:36:04
请教陈版，一家外资企业，以前董事会决议计提了职工奖福基金， 2015 年想再出一个董事会决议冲回以前计提的职工奖福基金是否可以？如果可以是直接计入年初未分配利润吗？
谢谢！

回答人：chenyiwei
职工奖福基金涉及职工利益，比较敏感，一般不建议冲回（冲回也没有法律依据），建议通过适当决策程序制定使用计划，包括受益对象范围、使用方式、动用程序和时间等，尽快使用完毕。